臺灣彰化地方法院刑事判決　　　　　　　　　　　　　　九十四年度訴字第八號
　　公　訴　人　臺灣彰化地方法院檢察署檢察官
　　被　　　告　乙○○　男　三.
　　選任辯護人　楊玉珍　律師
右列被告因違反毒品危害防制條例案件，經檢察官提起公訴（九十三年度偵字第八四
八○號），本院判決如左：
    主  文
乙○○連續販賣第一級毒品，處有期徒刑拾貳年。扣案之第一級毒品海洛因（淨重零
點零伍公克）沒收銷燬之，扣案之第一級毒品海洛因包裝袋壹只（重零點貳貳公克）
、未扣案之0000000000號行動電話壹具（含識別卡壹枚）及犯罪所得新臺
幣柒仟元均沒收，行動電話壹具（含識別卡壹枚）如全部或一部不能沒收時，追徵其
價額，犯罪所得如全部或一部不能沒收時，以其財產抵償之。
    事  實
一乙○○曾因違反麻醉藥品管理條例案件，經本院以八十五年度易字第一五九五號判
  決處拘役五十日確定，於民國八十五年十一月五日易科罰金執行完畢；再因違反同
  條例案件，經本院以八十六年度員簡字第三三六號判決處有期徒刑四月確定，於八
  十七年三月二十七日易科罰金執行完畢；又因施用毒品案件，經本院以九十四年度
  訴字第二七三號判決處有期徒刑十月確定，尚未執行完畢，素行欠佳（不構成累犯
  ）。
二乙○○明知海洛因屬毒品危害防制條例第二條第二項第一款所定之第一級毒品，不
  得販賣，因自己亦染有施用該毒品惡習，曾自九十三年九月間某日起至九十三年十
  一月上旬某日止，在彰化縣員林鎮育英國小、中正路六三○號住處、中正路一七八
  號七樓之一等地，向甲○（另案審理中）購買第一級毒品海洛因施用抵癮（乙○○
  施用毒品行為已另案判處罪刑確定，現在執行中），為牟取購毒費用，竟基於販賣
  第一級毒品海洛因以賺取差價牟利之概括犯意，利用其所有0000000000
  號行動電話（含識別卡一枚，均未扣案，公訴意旨誤為0000000000號）
  充作聯絡工具，而在上開住處樓下，連續為下列販賣第一級毒品海洛因行為：
  (一)於九十三年九月中旬某日、九十三年九月下旬某日（公訴意旨誤為自九十三年九
    月下旬某日起至九十三年十月十八日止），以每次新臺幣（下同）一千元為代價
    ，販賣第一級毒品海洛因各一小包（毒品重量均不詳）予趙居後（經裁定送勒戒
    處所觀察、勒戒後，認無繼續施用毒品之傾向，已由檢察官不起訴處分確定）共
    二次。
  (二)於九十三年十月十一日某時、九十三年十月十五日某時（公訴意旨誤為自九十三
    年九月下旬某日起至九十三年十月十八日止），以每次一千元為代價，販賣第一
    級毒品海洛因各一小包（毒品重量均不詳）予張任宣（另由檢察官偵查中，公訴
    意旨誤為「張任萱」）共二次。
  (三)於九十三年九月下旬某日起至九十三年十月十八日止之某時，以五百元為代價，
    販賣第一級毒品海洛因一小包予真實姓名年籍不詳綽號「阿通」之成年人一次。
  (四)於九十三年十月二十九日某時、九十三年十月三十一日某時、九十三年十一月二
    日某時、九十三年十一月四日某時、九十三年十一月五日上午十時二十三分許，
    以每次五百元為代價，販賣第一級毒品海洛因各一小包（前四次毒品重量均不詳
    ，最後一次之毒品淨重零點零五公克，包裝袋重零點二二公克）予張寶敏（經裁
    定送勒戒處所觀察、勒戒後，認無繼續施用毒品之傾向，已由檢察官不起訴處分
    確定）共五次（九十三年十一月二日、九十三年十一月四日二次販賣毒品代價共
    計一千元尚未取得）。
三嗣乙○○於九十三年十一月五日上午十時二十三分許最後一次販賣第一級毒品海洛
  因予張寶敏後，旋為警在乙○○住處附近查獲張寶敏，並扣得該包第一級毒品海洛
  因，再由警於同日上午十一時三十分許持本院核發之搜索票至乙○○位於上開住處
  四樓搜索，當場查獲乙○○，並扣得乙○○於查獲前擲出屋外之天平秤一組、分裝
  塑膠袋二十二個、挑棒三支（惟均不能證明係供其販賣第一級毒品海洛因所用之物
  ）。乙○○被查獲後，在有偵查權之公務員尚未知悉並查獲甲○販賣第一級毒品海
  洛因行為前，於九十三年十一月十七日檢察官偵查中向檢察官供出甲○為毒品來源
  ，經警於九十三年十一月二十日下午五時三十分許通知到案，而予以破獲。
四案經彰化縣警察局員林分局報告臺灣彰化地方法院檢察署檢察官偵查起訴。
    理  由
一訊據被告乙○○對於右揭犯罪事實坦承不諱（本院卷第九七至九九頁），核與證人
  趙居後、張任宣、張寶敏於警詢、檢察官偵查中證述之販賣毒品過程相符（第00
  000000000號警卷第四至五頁，第八四八○號偵查卷第九、三十至三四、
  一○五至一○八、一四五至一四六、一八二頁，第二八三號偵查卷第八頁），並與
  證人即查獲本案之彰化縣警察局員林分局警員張嘉訓證述之查獲過程一致（第八四
  八○號偵查卷第二七頁），且有在證人張寶敏手上查獲之白粉一包扣案，及搜索票
  、搜索扣押筆錄、證人趙居後與張寶敏指證撥打公用電話向被告購買毒品處所照片
  、0000000000號行動電話用戶基本資料與通聯紀錄在卷可稽（第000
  00000000號警卷第十七至二一頁、第八四八○號偵查卷第八九至一○二、
  一一五至一一六頁及外放證物）。扣案之前開白粉經囑託鑑定，認含第一級毒品海
  洛因成分，毒品淨重零點零五公克，包裝袋重零點二二公克，復有法務部調查局鑑
  定通知書可憑（本院卷第二十頁），被告販賣之物品確為第一級毒品海洛因無疑。
  此外，被告曾於九十一年四月八日出國，於九十三年九月十日回國，再於九十三年
  十月十八日出國，於九十三年十月二十五日回國，復有被告之入出境查詢結果資料
  可佐（第八四八○號偵查卷第八二頁），益證被告與證人趙居後、張任宣、張寶敏
  所述之販賣毒品時間，並非虛妄。被告販賣第一級毒品海洛因予證人趙居後、張任
  宣、「阿通」、張寶敏所得金額，包含被告自白尚未向證人張寶敏取得之其中二次
  所得一千元在內，共計七千元，亦無疑問。綜上論述，被告之自白與事實相符，可
  以採信，事證明確，其連續販賣第一級毒品海洛因犯行足堪認定。
二被告為警查獲後，在偵查機關尚未查獲甲○即毒品來源前，於九十三年十一月十七
  日檢察官偵查中向檢察官供出甲○為毒品來源，經警於九十三年十一月二十日下午
  五時三十分許通知甲○到案，而予以破獲，此有警詢筆錄及檢察官偵訊筆錄可參（
  第八四八○號偵查卷第三五頁、第0000000000號警卷第一頁）。雖證人
  甲○於本院審理中矢口否認有何販賣第一級毒品海洛因予被告之犯行（本院卷第九
  二頁反面），惟查證人甲○所涉販賣第一級毒品海洛因犯行，除有被告前開供述外
  ，證人趙居後曾於九十三年八月間某日起至同年九月間某日止，在彰化縣員林鎮員
  林公園，以每次一千元代價，向甲○購買第一級毒品海洛因四至五次，證人張寶敏
  亦曾經由同事「小紅」介紹，並分別出資五百元、三百元，於九十三年十月二日晚
  上九時許，在彰化縣員林鎮愛買大賣場向甲○購買第一級毒品海洛因一次，繼而在
  九十三年十月三日晚上七時許、九十三年十月五日晚上七時許、九十三年十月八日
  晚上八時許、九十三年十月十二日晚上十時許，先後在彰化縣員林鎮大慶商工旁（
  即百果山）及被告住處樓下附近之舊電信局，以每次五百元代價，獨自向甲○購買
  第一級毒品海洛因四次，此據證人張寶敏、趙居後於檢察官偵查中結證甚詳（第八
  四八○號偵查卷第一四七、一五七至一五九頁），顯見證人甲○前開犯行，除被告
  供述外，尚有其他二名購毒者之指證，被告應無圖邀寬典而誣指證人甲○情事。
三至公訴意旨雖認扣案之天平秤一組、分裝塑膠袋二十二個、挑棒三支係被告所有供
  其販賣第一級毒品海洛因所用之物，惟查：被告於警詢、檢察官偵查中及本院審理
  中固坦認前開物品係警方至其住處搜索時，由其擲向屋外，然堅決否認係販賣毒品
  所用工具（第00000000000號警卷第二頁，第八四八○號偵查卷第三九
  至四十、七七頁，本院卷第三四頁），而依警方搜索被告住處時在場之證人吳毓凌
  、張任宣、賴羅芙棗之供述，亦無法證實扣案物品係供被告販賣毒品所用（第00
  000000000號警卷第七至十四頁，第八四八○號偵查卷第二八至二九、三
  九頁），檢察官既未能舉證證明扣案物品係供被告販賣毒品所用，本院復查無其他
  積極證據證明被告曾以該等物品販賣毒品，自不得認定扣案物品係供被告販賣毒品
  所用。
四按海洛因屬毒品危害防制條例第二條第二項第一款所定之第一級毒品。被告販賣第
  一級毒品海洛因予證人趙居後、張任宣各二次，販賣予「阿通」一次，販賣予證人
  張寶敏五次，核其所為，均係犯毒品危害防制條例第四條第一項之販賣第一級毒品
  罪。被告販賣毒品前後持有毒品之低度行為，應為販賣之高度行為所吸收，不另論
  罪。被告先後十次販賣毒品犯行，時間緊接，方法相同，觸犯構成要件相同之罪名
  ，顯係基於概括犯意反覆為之，應依刑法第五十六條連續犯之規定論以一罪，除死
  刑、無期徒刑部分法定本刑依法不得加重外，罰金刑之法定本刑予以加重。被告於
  偵查中供述其犯罪之前手甲○，因而使檢察官得以追訴甲○，惟甲○既非被告之共
  犯，且所涉之犯行亦為販賣第一級毒品罪，其犯罪情節、法定刑均未較重於被告所
  涉之罪，無從依證人保護法第十四條第一項、第二項減輕、免除被告之刑或得由檢
  察官不起訴處分，然被告犯毒品危害防制條例第四條第一項之罪，供出毒品來源為
  甲○，因而破獲甲○，仍符合該條例第十七條減輕其刑規定，爰依該規定減輕其刑
  ，並與前開加重其刑部分，依刑法第七十一條第一項規定，先加後減。被告係以0
  000000000號行動電話販賣第一級毒品，公訴意旨誤為00000000
  00號行動電話，應予更正；被告係於九十三年九月中旬某日、九十三年九月下旬
  某日販賣第一級毒品予證人趙居後，此據證人趙居後證述在卷，公訴意旨誤為自九
  十三年九月下旬某日起至九十三年十月十八日止，又被告係於九十三年十月十一日
  某時、九十三年十月十五日某時販賣第一級毒品予證人張任宣，此據證人張任宣證
  述在卷，公訴意旨誤為自九十三年九月下旬某日起至九十三年十月十八日止，並誤
  載該證人姓名為「張任萱」，亦應更正。查被告曾因違反麻醉藥品管理條例案件，
  經本院以八十五年度易字第一五九五號判決處拘役五十日確定，於八十五年十一月
  五日易科罰金執行完畢，再因違反同條例案件，經本院以八十六年度員簡字第三三
  六號判決處有期徒刑四月確定，於八十七年三月二十七日易科罰金執行完畢，又因
  施用毒品案件，經本院以九十四年度訴字第二七三號判決處有期徒刑十月確定，尚
  未執行完畢（不構成累犯），此有臺灣高等法院被告全國前案紀錄表可按（本院卷
  第一○九至一一一頁），爰審酌被告素行欠佳，所犯已造成毒品流通氾濫，嚴重戕
  害國民身心健康，對於社會治安負面影響甚鉅，惟販賣毒品對象不多，時間不長，
  所得非鉅，犯後尚能坦承認錯，態度良好及其他一切情狀，量處如主文所示之刑，
  以資懲儆。扣案之第一級毒品海洛因（淨重零點零五公克），應依毒品危害防制條
  例第十八條第一項前段沒收銷燬之；扣案之前開毒品包裝袋一只為被告所有，且為
  供被告販賣第一級毒品所用之物，應依同條例第十九條第一項沒收；未據扣案之0
  000000000號行動電話一具（含識別卡一枚）為被告所有，且為供被告販
  賣第一級毒品所用之物，亦應依同條例第十九條第一項沒收，如全部或一部不能沒
  收時，追徵其價額（但無庸諭知「以其財產抵償之」，參照最高法院九十三年度台
  上字第六六八八號判決）；因販賣第一級毒品所得之現金七千元（含尚未向證人張
  寶敏取得之一千元），應依同條例第十九條第一項沒收，如全部或一部不能沒收時
  ，以其財產抵償之。至扣案之天平秤一組、分裝塑膠袋二十二個、挑棒三支，均不
  能證明係供被告販賣第一級毒品所用之物，不符法定沒收要件，自不得諭知沒收。
據上論斷，應依刑事訴訟法第二百九十九條第一項前段，毒品危害防制條例第四條第
一項、第十七條、第十八條第一項前段、第十九條第一項，刑法第十一條前段、第五
十六條，判決如主文。
本案經檢察官邱鼎文到庭執行職務。
中      華      民      國    九十四    年      五      月    十一      日
                              臺灣彰化地方法院刑事第二庭
                                  審判長法  官  李  水  源
                                        法  官  李  雅  俐
                                        法  官  廖  政  勝
右正本證明與原本無異。
如不服本判決，應於判決送達後十日內向本院提出上訴狀（須附繕本）。
                                    法院書記官  呂  雅  惠
中      華      民      國    九十四    年      五      月    十六      日
附錄本案論罪科刑法條全文
毒品危害防制條例第四條第一項：
製造、運輸、販賣第一級毒品者，處死刑或無期徒刑；處無期徒刑者，得併科新臺幣
一千萬元以下罰金。
